【裁判字號】    99,易,1672
【裁判日期】    990630
【裁判案由】    竊盜
【裁判全文】
臺灣板橋地方法院刑事判決              99年度易字第1672號
公  訴  人  臺灣板橋地方法院檢察署檢察官
被      告  甲○○
上列被告因竊盜案件，經檢察官提起公訴（99年度偵字第10510
號），被告於準備程序進行中就被訴事實為有罪之陳述，經告知
簡式審判程序之旨，並聽取當事人意見，本院裁定改依簡式審判
程序審理，並判決如下：
    主      文
甲○○竊盜，累犯，處有期徒刑陸月，如易科罰金，以新臺幣壹
仟元折算壹日。
    事      實
一、甲○○前於民國93年間，因竊盜案件，經本院以93年度簡上
    字第316 號判處有期徒刑6 月確定，於94年6 月29日縮刑期
    滿，翌日因徒刑執行完畢出監。復於94年間，因竊盜案件，
    經臺灣桃園地方法院以94年度易字第159 號判處有期徒刑1
    年確定；另因竊盜案件，經本院以94年度簡上字第744 號判
    處有期徒刑4 月確定。上開2 案嗣經本院以96年度聲減字第
    7283號裁定減刑並定其應執行刑為有期徒刑6 月確定，入監
    執行後，於96年2 月13日縮短刑期假釋出監，同年3 月28日
    假釋期滿未經撤銷，視為執行完畢。詎仍不知悔改，竟意圖
    為自己不法之所有，於98年7 月29日下午2 時起至晚間11時
    止間某時，在臺北縣三峽鎮○○路48巷17弄8 號斜對面，以
    不詳方式竊取翌興科技事業有限公司（下稱翌興公司）所有
    之車牌號碼7830-VR 號自用小貨車，得手後駕駛該自用小貨
    車離去。嗣翌興公司員工乙○○於同日晚間11時許，發覺失
    竊並報警處理，經警於翌日上午9 時許，在臺北縣三峽鎮○
    ○路48巷17弄8 號對面工地尋獲該車，乃採集車內可疑手套
    之檢體送鑑結果，與甲○○之DNA-STR 型別相符，始循線查
    悉上情。
二、案經臺北縣政府警察局三峽分局報請臺灣板橋地方法院檢察
    署檢察官偵查起訴。
    理      由
一、按除簡式審判程序、簡易程序及刑事訴訟法第376 條第1 款
    、第2 款所列之罪之案件外，第一審應行合議審判；除被告
    所犯為死刑、無期徒刑、最輕本刑為3 年以上有期徒刑之罪
    或高等法院管轄第一審案件者外，於第一次審判期日前之準
    備程序進行中，被告先就被訴事實為有罪之陳述時，審判長
    得告知被告簡式審判程序之旨，並聽取當事人、代理人、辯
    護人及輔佐人之意見後，裁定進行簡式審判程序，同法第28
    4 條之1 、第273 條之1 第1 項分別定有明文。查被告甲○
    ○所犯係死刑、無期徒刑、最輕本刑為3 年以上有期徒刑以
    外之罪，亦非高等法院管轄第一審案件，其於準備程序進行
    中就被訴事實為有罪之陳述，經告知簡式審判程序之旨，並
    聽取公訴人及被告之意見後，本院認無不得或不宜改依簡式
    審判程序進行之情事，依刑事訴訟法第273 條之1 第1 項、
    第284 條之1 規定，裁定本案行簡式審判程序，合先敘明。
二、上揭犯罪事實，業據被告於本院審理時坦承不諱（詳本院卷
    第28頁），核與證人乙○○於警詢時證述之情節相符（詳臺
    灣板橋地方法院檢察署99年度偵字第10510 號偵查卷宗第6
    至9 頁），並有贓物認領保管單1 紙、臺北縣政府警察局99
    年1 月5 日北縣警鑑字第0990000546號、99年3 月3 日北縣
    警鑑字第0990032790號鑑驗書各1 份、臺北縣政府警察局三
    峽分局刑案現場勘察紀錄表暨證物清單、臺北縣政府警察局
    車輛協尋電腦輸入單、失車- 唯讀案件基本資料各1 紙及贓
    物照片7 張在卷可憑（詳臺灣板橋地方法院檢察署99年度偵
    字第10510 號偵查卷宗第10至13頁、第15頁、第17、18頁、
    第21、22頁）。足徵被告任意性之自白與事實相符，應堪採
    信。本案事證已臻明確，被告犯行堪以認定，應依法論科。
三、核被告所為，係犯刑法第320 條第1 項之竊盜罪。又被告前
    於93年間，因竊盜案件，經本院以93年度簡上字第316 號判
    處有期徒刑6 月確定，於94年6 月29日縮刑期滿，翌日因徒
    刑執行完畢出監。復於94年間，因竊盜案件，經臺灣桃園地
    方法院以94年度易字第159 號判處有期徒刑1 年確定；另因
    竊盜案件，經本院以94年度簡上字第744 號判處有期徒刑4
    月確定。上開2 案嗣經本院以96年度聲減字第7283號裁定減
    刑並定其應執行刑為有期徒刑6 月確定，入監執行後，於96
    年2 月13日縮短刑期假釋出監，同年3 月28日假釋期滿未經
    撤銷，視為執行完畢等情，有臺灣高等法院被告前案紀錄表
    1 份在卷可稽。其於受徒刑之執行完畢，5 年以內故意再犯
    本案有期徒刑以上之罪，為累犯，應依刑法第47條第1 項之
    規定加重其刑。爰審酌被告正值青壯，不思以正當途徑獲取
    財物，竟竊取他人物品，對被害人財產安全、社會治安影響
    非輕，並斟酌其竊得財物多寡、犯罪後坦承犯行之態度，及
    其犯罪之動機、目的、手段、品行、智識程度等一切情狀，
    量處如主文所示之刑，並諭知易科罰金之折算標準，以資懲
    儆。
據上論斷，應依刑事訴訟法第273 條之1 第1 項、第299 條第1
項前段，刑法第320 條第1 項、第47條第1 項、第41條第1 項前
段，刑法施行法第1 條之1 第1 項、第2 項前段，判決如主文。
本案經檢察官姜麗君到庭執行職務。
中    華    民    國    99    年    6     月    30    日
                  刑事第五庭    法  官  謝梨敏
以上正本證明與原本無異
如不服本判決應於送達後10日內向本院提出上訴狀
                                書記官  翁子婷
中    華    民    國    99    年    7     月    2     日
附錄本案論罪科刑法條全文
中華民國刑法第320條
意圖為自己或第三人不法之所有，而竊取他人之動產者，為竊盜
罪，處5  年以下有期徒刑、拘役或 5 百元以下罰金。
意圖為自己或第三人不法之利益，而竊佔他人之不動產者，依前
項之規定處斷。
前二項之未遂犯罰之。

司法院資訊處製作；財團法人民間司法改革基金會備份。
